

# JUAN PABLO REYES GÓMEZ

# INGENIERO ELECTRICISTA CON ÉNFASIS EN SISTEMAS DE POTENCIA

**Teléfono**: +57-350-575-4061

E-mail: juanpreyes314@gmail.com

in Linkedin Profile: Juan Pablo Reyes Gómez

## **PERFIL**

Ingeniero eléctricista trilingüe, responsable y confiable. Comprometido con un espíritu de resultados del más alto nivel y calidad. Con experiencia área de diseño de subestaciones eléctricas, normalización de planos físicos de subestaciones y proyectos. Amplio dominio de AutoCAD y Microsoft Excel.

## **EDUCACIÓN**

#### **PREGADO**

Escuela Colombiana de Ingeniería Julio Garavito (Marzo - 2021)

Ingeniería Eléctrica

## **CURSOS**

Leading Diverse teams & Organizations - (2022)

Michigan University

• Trabajo seguro en alturas avanzado - (2021)

Servicio Nacional de Aprendizaje (SENA)

 Funcionamiento e Instalación de Máquinas Eléctricas Rotativas - (2020)

Servicio Nacional de Aprendizaje (SENA)

• Electric Power Systems - (2019)

University at Buffalo & The State University of New York

• Introduction to Solar Cells - (2019)

Technical University of Denmark.

**SEMINARIOS** 

- Cátedra Subestaciones en alta y extra alta tensión (2020) SIEMENS Energy
- Desarollo de productos seminario para emprendedores y estudiantes universitarios investigadores- (2016)

ALDELTA

**IPC** Certificated

## **SOFTWARES**

- Neplan (Flujo de carga, Análisis de fallas)
- ETAP (Coordinación de protecciones, Flujo de carga, Estudios de arco)
- Microsoft Excel
- AutoCAD

### **EXPERIENCIA**

#### LABORAL

## HMV Ingenieros - Ingeniero de diseño eléctrico (Sep 2021- Actual) Grupo Relay & Automation- USA:

-Modelaciones en ETAP de pruebas en AC y DC de estudios de arco, corto circuito y coordinación de protecciones.

#### Grupo Electromecánico - USA:

- Desarrollo de diseños de subestaciones eléctricas de media, alta y extra alta tensión basados en los estándares de ingeniería aplicables a cada estado de EE,UU
- Suministro de materiales de ingeniería para construcción de subestaciones; listas de materiales y procesos con el cliente. Incluyendo clientes como Georgia power, Alabama power y MEAG

#### • Veritest S.A.S - Ingeniero de proyectos (Ene 2021 - Sep 2021)

Coordinación y realización de pruebas de calibración y de rutina en transformadores eléctricos de medida de acuerdo a la norma NTC 2205 Y NTC 2207 para instalaciones del cliente o equipos de alta y extra alta tensión.

### INVESTIGACIÓN

#### Estudiante investigador (2016 - 2020)

· Miembro activo del semillero de energía y potencia del departamento de ingeniería eléctrica.

## LOGROS Y ACTIVIDADES

- Estudiante lider del semillero de energía y potencia (2019)
- Primer lugar en concurso de semilleros de investigación (2017)
- Segundo lugar en el concurso de circuitos eléctricos (2017)
- Participación en el foro "Desafíos de el mercado organizado y regulado".
  (2017)
- Participación en el primer encuentro nacional de hidroeléctricas (2016)

## **IDIOMAS**

Español (Nativo)

• Inglés (C1) IELTS ACADEMIC

• Italiano (B2) CILS



## **VOLUNTARIADO**

## Institute of Electrical and Electronics Engineers -IEEE (2016 - Actual)

Voluntario profesional de el capitulo de seccion estudiantil de IEEE Colombia

Miembro estudiantil y presidente IEEE de la rama Escuela Colombiana de Ingeniería Julio Garavito. (2019-2020)

• Power And Energy Society -IEEE (2016 - 2020)

Miembro estudiantil (2016 - 2018) Presidente del capítulo (2019-2020)